臺灣新北地方法院民事裁定　　　　　　110年度小上字第157號
上　訴　人　許劉秀縀


被上訴人　　黃錦芳　
上列當事人間請求損害賠償事件，上訴人對於中華民國110 年9
月23日本院板橋簡易庭110 年度板小字第306 號小額民事判決提
起上訴，本院裁定如下：
    主  文
上訴駁回。
第二審訴訟費用新臺幣壹仟伍佰元由上訴人負擔。
    理  由
一、按對於小額程序之第一審裁判之上訴，非以其違背法令為理
    由，不得為之；其上訴狀內應記載上訴理由，並表明原判決
    所違背之法令及其具體內容，暨依訴訟資料可認為原判決有
    違背法令之具體事實，民事訴訟法第436 條之24第2 項、第
    436 條之25分別定有明文。又所謂判決違背法令係指判決不
    適用法規或適用不當者而言，且判決有同法第469 條第1 款
    至第5 款情形之一者，為當然違背法令。是當事人以小額程
    序之第一審判決違背法令為理由提起上訴時，就原判決如何
    不適用法規或適用法規不當，其上訴狀或理由書應有具體之
    指摘，並揭示該法規之條項或其內容，若係成文法以外之法
    則，應揭示該法則之旨趣，倘為司法院解釋或最高法院之判
    例，則應揭示該判解之字號或其內容，如依民事訴訟法第46
    9 條第1 款至第5 款所列各款事由提起上訴者，其上訴狀或
    理由書應揭示合於該條款之事實，若小額訴訟程序上訴人之
    上訴狀或理由書未依上述方法表明者，自難認已對原判決之
    違背法令有具體之指摘，其上訴即不合法（最高法院71年台
    上字第314 號判例參照）。
二、上訴意旨略以：原判決以估價單所列車輛修復費新臺幣（下
    同）6,000 元皆為工資，無須折舊，然該估價單未將材料及
    工資分列，顯係包括材料及工資，原判決逕認全為工資，原
    審有證據未調查之違法。又被上訴人車輛自民國109 年10月
    25日至其報警處理之同年11月4 日停放於停車場共計11日，
    期間車輛進出頻繁，被上訴人車輛擦痕或為第三人，或為停
    放前即與他車擦撞所造成，被上訴人所提監視錄影畫面僅有
    截圖影像，並未顯示全部影像，該證據難以證明被上訴人之
    損害為上訴人所造成。況依現場圖所載，被上訴人係於109
    年10月25日14時許將車輛停放於現場，即是載明擦撞時間為
    同年10月25日，然原審判決卻認擦撞時間為同年10月30日18
    時許，二者時間不同，且原審所認定之擦撞時間完全無證據
    可證。另倘若發生擦撞必會發出擦撞聲響，則證人謝榮桂於
    原審證述其未注意擦撞現場等語，係因未聽到擦撞聲音，證
    述內容符合常情。又上訴人車輛雖有擦痕，然此為上訴人先
    前遭其他機車擦撞所致，該時已當場私下和解，此部分要求
    上訴人提出相關佐證實強人所難。復警方以被上訴人車輛留
    有黃色擦痕即據以認定係由上訴人的車輛造成，未比對兩車
    擦痕外觀形狀，難昭公信。另依現場照片，被上訴人車輛旁
    所停車輛並非上訴人所有的車輛，顯見被上訴人以移花接木
    手段造成原審誤判等語。並聲明：原判決不利於上訴人之部
    分廢棄，前項廢棄部分被上訴人於第一審之訴及假執行之聲
    請均駁回。
三、經查，上訴人對原審判決提起上訴，核其上訴狀所載之上訴
    理由，係對原審判決認定上訴人有無侵權行為、侵權行為之
    時間，及被上訴人請求損害賠償金額是否計算折舊有所爭執
    ，經核均屬事實審法院取捨證據、認定事實之職權範圍，本
    應由事實審法院斟酌全辯論意旨及調查證據之結果，依自由
    心證判斷。此外，上訴人之上訴理由並未表明原審判決違背
    法令之具體內容，亦未表明依訴訟資料合於該違背法令之具
    體事實，或原判決如何不適用法規或適用法規不當，或有何
    民事訴訟法第469 條第1 至5 款規定所列判決當然違背法令
    之事由，難認對原審判決如何違背法令已有具體之指摘，至
    上訴人執以原審判決未將被上訴人請求之烤漆費用扣除折舊
    費用，而有違背法令之情，然此筆金額業經原審判決認屬工
    資費用，並無車輛零件應予計算折舊情形，而屬原審事實判
    斷範疇，揆諸前揭說明，尚難認對原判決之違背法令事由已
    有做出具體指摘。是依前開說明，難謂上訴人合法表明上訴
    理由，本件上訴人提起上訴，為不合法，應予駁回。
四、本件第二審訴訟費用，依民事訴訟法第436 條之32第1 項準
    用第436 條之19條第1 項規定，確定其數額為1,500 元，應
    由上訴人負擔，爰裁定如主文第2 項所示。
五、依民事訴訟法第436 條之32第1 項、第2 項、第436 條之19
    第1 項、第444 條第1 項前段、第95條、第78條，裁定如主
    文。
中    華    民    國   110    年    11    月    25    日
                  民事第五庭    審判長法  官  高文淵
　
                                      法  官  黃乃瑩
　
                                      法  官  曹惠玲
以上正本係照原本作成。
本裁定不得抗告。
中    華    民    國   110    年    11    月    26    日
                                      書記官  涂菀君